臺灣桃園地方法院刑事判決　　　　　　　　　　　　　九十一年度訴字第八二五號
　　公　訴　人　臺灣桃園地方法院檢察署檢察官
　　被　　　告　丙○○
　　選任辯護人　林清漢律師
　　被　　　告　甲○○
　　指定辯護人　本院公設辯護人丁○○
右列被告等因違反毒品危害防制條例案件，經檢察官提起公訴（九十一年度偵字第七
七八五號），本院判決如左：
    主  文
丙○○共同持有第一級毒品，處有期徒刑捌月，扣案之第一級毒品海洛因兩包（淨重
零點捌參公克）沒收銷燬之。
丙○○被訴販賣、運輸第二級毒品罪部分，無罪。
甲○○販賣第一級毒品，處有期徒刑拾年，扣案第一級毒品海洛因壹包（淨重零點壹
貳公克）沒收銷燬之，販賣第一級毒品所得新台幣伍佰元沒收之。又共同持有第一級
毒品海洛因，處有期徒刑捌月，扣案之第一級毒品海洛因兩包（淨重零點捌參公克）
沒收銷燬之。應執行有期徒刑拾年陸月，扣案之第一級毒品海洛因參包（共計淨重零
點玖伍公克）沒收銷燬之，販賣第一級毒品所得新台幣伍佰元沒收之。
甲○○被訴販賣及轉讓第二級毒品罪部分，均無罪。
    事  實
一、甲○○前因違反毒品危害防制條例案件經台灣桃園法院檢察署發佈通緝，伊與丙○○均明知海洛因係毒品危害防制條例所規範之第一級毒品，不得非法持有，甲○○竟於民國九十一年四月二十一日下午某時，在桃園縣大溪鎮○○路○段一五
    二巷口附近，將原為綽號「東哥」之成年男子（真實年籍姓名不詳）所託交給伊
    持有之二個夾鍊袋（其均內裝有第一級毒品海洛因），交予丙○○囑其交還綽號
    「東哥」之人，而丙○○明知其內裝有第一級毒品海洛因，猶與甲○○共同基於
    持有第一級毒品海洛因之犯意聯絡，予以收受而持有，嗣於同日十七時許，為警
    於桃園縣大溪鎮○○路○段一五二巷之某社區管理室當場查獲，並扣得海洛因二
    包（驗餘淨重零點八三公克），甲○○見丙○○為警查獲，遂趁隙脫逃。
二、甲○○明知海洛因係毒品危害防制條例所規範之第一級毒品，不得販賣，竟意圖
    營利，基於販賣第一級毒品海洛因之犯意，先於九十一年五月間之不詳時間，不
    詳地點，以不詳之價格販入第一級毒品海洛因，嗣於九十一年五月五日二十三時
    許，遇有戊○○以電話詢問有無海洛因可出售時，即與之約定在桃園縣龍潭鄉○○路○○段二二六巷四號前，以新台幣五百元之代價販賣第一級毒品海洛因給戊○○，以謀取差價圖利。嗣渠等依約在桃園縣龍潭鄉○○路○○段二二六巷四號
    前進行交易時，適警方接獲線報而前往該處欲追緝尚在通緝中之甲○○，恰見甲○○當場交付海洛因給戊○○，並收取戊○○給予之價金五百元，即當場表示警
    員身分，戊○○見狀遂將手中之海洛因丟棄於路旁草叢中，惟仍經警發現尋獲查
    扣（驗餘淨重零點一二公克，包裝重零點二一公克），並在甲○○手上查得伊販
    賣所得五百元。
三、案經桃園警察局中壢分局暨分局報請台灣桃園地方法院檢察署偵查起訴。
    理  由
甲、有罪部分：
壹、被告丙○○與甲○○共同持有海洛因部分：
一、被告甲○○對於右揭犯罪事實欄一中所述之時間、地點將該扣案之海洛因二包託
    交予被告丙○○一情均坦承不諱，惟辯稱：該海洛因為綽號「東哥」之人所寄放
    ，伊當天是託丙○○代為轉交，丙○○並不知該物為海洛因云云。而被告丙○○
    固不否認持有第一級毒品海洛因而為警查獲，惟矢口否認知其所持有為毒品，並
    辯稱：被告甲○○交待其拿的物品已經封緘並置於香菸盒中，其並不知道內容物
    為毒品云云。惟查：
    (一)被告甲○○於九十一年四月二十一日下午為警查獲前某時，在桃園縣大溪鎮○○路○段一五二巷附近所交付予被告丙○○之白色粉末，經鑑定結果，確係含
      有第一級毒品海洛因成份，驗餘淨重零點八三公克，包裝重零點四一公克），
      迭據被告甲○○、丙○○於警訊及偵審中自白不諱，且有上開海洛因扣案暨卷
      附法務部調查局調科壹字第０八０００五三０二號檢驗通知書影本可稽。是可
      認被告甲○○於九十一年四月二十一日所交付予被告丙○○之物為第一級毒品
      海洛因，應屬無疑。
    (二)被告丙○○雖辯稱甲○○交付海洛因時係用香煙盒包裝，其並不知盒內裝有毒
      品云云。惟查，被告甲○○供稱：東哥交給伊之東西，伊是用透明夾鏈袋裝，
      因丙○○剛好要回家所以託其拿給東哥等語（見本院九十一年七月十日訊問筆
      錄），後並於本院調查時當庭再次訊問被告甲○○該海洛因之外包裝如何時，
      伊起先猶堅稱並無外包裝，後因被告丙○○在旁稱有煙盒，被告甲○○始改稱
      有煙盒包裝等情（見本院九十一年十月四日訊問筆錄）；然證人即當天查獲員
      警張紹峰於本院調查時到庭證稱：當時把丙○○攔下來後，即表明警察身分，
      請他下車，丙○○神情緊張，一手摸後面的皮包，一手不知道拿什麼東西，我
      們問他拿什麼東西，並請他拿給我們看，我們發現有白色粉末狀物品，以塑膠
      袋裝約有兩三包等語甚明（見本院九十一年八月三十日訊問筆錄），證人張紹
      峰均未提及有何被告丙○○所指之香煙盒，復且亦無被告丙○○所述之香煙盒
      扣案，是共同被告甲○○所供述系爭海洛因並無香煙盒外包裝一情較為可採，
      伊事後配合共同被告丙○○辯詞而改稱有煙盒包裝云云，無非事後迴護被告丙○○之詞，殊無足採。而被告丙○○於九十一年四月二十一日十七時許為警查
      獲前二十六小時及九十六小時，因有施用第一、二級毒品之行為，嗣經本院以
      九十一年度毒聲字第一四九九號裁定，送觀察勒戒處所施以觀察、勒戒一情，
      亦有本院上開裁定在卷可按，是以被告甲○○交付被告丙○○之系爭海洛因既
      僅以透明夾鏈袋包裝，被告丙○○又自承知道甲○○有在施用毒品，其本身亦
      曾施用過毒品（見本院九十一年十月四日訊問筆錄），顯見被告丙○○並非全
      然不識海洛因、安非他命為何物，當知被告甲○○所交付之物品為海洛因無疑
      ，被告丙○○事後辯稱不知系爭物品為海洛因云云，顯係卸責圖免之詞，自不
      足採信。
    (三)又被告丙○○、甲○○辯稱系爭海洛因係綽號「東哥」之成年男子所有，寄放
      在被告甲○○處，當天被告丙○○是要轉交給「東哥」，但還沒轉交給「東哥
      」就被警察查獲云云，雖被告甲○○及丙○○始終未能提供綽號「東哥」之年
      籍資料或姓名供本院查核，而未能證明關於該海洛因來源之辯解確係屬實，然
      持有海洛因之原因，或係為供一己吸用、或為受他人寄藏、抑或基於出售營利
      之意圖而販入，其原因尚屬不一，被告丙○○既否認有施用第一級毒品海洛因
      之行為（見本院九十一年六月二十日訊問筆錄），姑不論其此部份所述是否屬
      實，然可知其主觀上持有該次為警查獲海洛因，顯非為供己施用而持有，而被
      告甲○○雖自承有施用海洛因及安非他命之行為，然否認該次持有之海洛因係
      供伊吸食之用，則本件亦無任何積極證據足以證明被告丙○○、甲○○係基於
      販賣營利之目的而共同持有該海洛因，況被告丙○○與甲○○迭次供稱該海洛
      因係被告甲○○先前受綽號「東哥」之託而代為保管，當天被告甲○○才請被
      告丙○○轉交綽號「東哥」之人，益足徵其持有海洛因與實施施用海洛因行為
      或販賣、意圖販賣而持有無關，該海洛因係被告丙○○、甲○○自不詳時地，
      單純持有，亦臻明確。
    (四)至本件被告丙○○爭執稱伊於查獲之際遭警脅迫刑求，而伊警訊筆錄亦未全程
      連續錄音、錄影，因此不具證據能力云云。惟按刑事訴訟法第一百條之一固規
      定，訊問被告除有急迫情況且經記明筆錄者外，應全程連續錄音；必要時，並
      應全程連續錄影。同法第一百條之二規定，於司法警察官或司法警察詢問犯罪
      嫌疑人時，準用之。然考其立法目的，在於建立訊（詢）問筆錄之公信力，並
      擔保訊（詢）問程序之合法正當；亦即在於擔保被告（犯罪嫌疑人）對於訊（
      詢）問之陳述，係出於自由意思及筆錄所載內容與其陳述相符。而如被告（犯
      罪嫌疑人）之陳述係屬自白，同法第一百五十六條第一項已特別規定「被告之
      自白，非出於強暴、脅迫、利誘、詐欺、違法羈押或其他不正之方法，且與事
      實相符者，得為證據」，則被告（犯罪嫌疑人）之自白如係出於自由意思而非
      不正之方法，且其自白之陳述與事實相符，縱令檢察官、司法警察（官）對其
      訊（詢）問時未經全程連續錄音或錄影，致訊（詢）問程序不無瑕疵，仍難謂
      其自白之筆錄無證據能力（最高法院八十九年台上字第六０一六號以及九十一
      年台上字第四六一０號判決可資參照）。經查，本件被告丙○○在警訊及檢察
      官偵查中均自白稱當天欲替被告甲○○轉交毒品給他人而持有毒品等語（見九
      十一年度偵字第七七八五號卷第四頁至第六頁、第十七頁至第十九頁），核與
      共同被告甲○○於本院調查時之供述相符，並經證人即當天查獲員警葉惠全、
      張紹峰、吳孟澤等人於本院調查時證述屬實，已可認其於警訊及偵訊中所為自
      白，核與事實相符而堪予採信；又其於檢察官偵訊及本院九十一年十月四日調
      查庭前之歷次審訊中，均未提及為警查獲時曾遭警員脅迫之抗辯，而在本院依
      職權傳訊證人即查獲員警張紹峰、葉惠全到庭作證時，被告丙○○及其選任辯
      護人均未就此提出質疑（見本院九十一年十月四日訊問筆錄），是被告丙○○
      事後抗辯稱其遭員警脅迫云云，難謂非卸責之詞，是其聲請再次傳訊證人張紹
      峰，然本件事證已明，本院經審酌後認無再次傳訊必要，附此敘明。至被告丙○○及其選任辯護人認警訊筆錄未全程連續錄音，故不具證據能力云云，然經
      本院當庭勘驗被告丙○○之警訊錄音帶，該警訊筆錄係連續錄音，採一問一答
      之方式，警員並有覆誦被告丙○○的話，被告丙○○所說字句均與筆錄記載相
      同，內容與警訊筆錄相符等情（見本院九十一年十月二十九日審理筆錄），過
      程中並未有何不正訊問之情事，且被告丙○○於檢察官偵訊初訊時明確供陳：
      警訊所述實在（見九十一年偵字第七七八五號卷第十七頁反面），而其於偵訊
      中亦自承：警訊時因自己怕被警察打，所以主動說有幫甲○○送貨跟賣，但警
      察並沒有打，是其自己心裡害怕而已（見同上偵卷第六一頁），是可認員警並
      無不正取供之情事，縱未全程連續錄音而使訊問過程略有瑕疵，然被告丙○○
      於警訊及偵查中所為之自白，既與事實相符，已如前述，自難謂無證據能力，
      其所辯當無足採。
    綜上所述，本件事證已臻明確，被告丙○○、甲○○所辯無非卸責之詞，不足採
    信，渠等共同持有第一級毒品海洛因之犯行洵堪認定。
貳、被告甲○○販賣第一級毒品部分：
一、訊之被告甲○○矢口否認有何販賣第一級毒品海洛因之行為，並辯稱：當天伊只
    是將戊○○所寄放之海洛因還給他，而當場查獲之五百元是伊當天下午託戊○○
    買儲值卡，戊○○沒有買而退還給伊云云。惟查：
    (一)被告甲○○於九十一年五月五日二十三時許，在桃園縣龍潭鄉○○路○○段二
      二六巷四號前，所交付予證人戊○○之白色粉末經鑑定結果，確係含第一級毒
      品第六項海洛因成份，驗餘淨重零點一二公克，包裝重零點二一公克等情，迭
      據被告甲○○於警訊及偵審中自白不諱，核與證人戊○○證述之情節相符，且
      有上開海洛因扣案暨卷附法務部調查局調科壹字第０八０００五三四四號檢驗
      通知書一紙可稽，是可認被告甲○○於九十一年五月五日為警查獲前所交付予
      證人戊○○之物為第一級毒品海洛因，應屬無疑。
    (二)被告甲○○雖矢口否認有何販賣扣案之第一級毒品海洛因之犯行，並以前詞置
      辯，然證人戊○○於警訊、偵訊及本院調查時均證述：其當天是以電話號碼0
      000000000號跟甲○○取得聯絡，欲向伊購買五百元價值之海洛因施
      用，二人並約定在桃園縣龍潭鄉○○路○○段二二六巷四號前交易，交易完成
      欲離去之際即被警察查獲，其與甲○○並無過節等語甚明（見偵卷第十一頁反
      面至第十二頁、第二一頁，本院九十一年七月十日訊問筆錄）；而被告甲○○
      與證人戊○○完成交易時，即為桃園縣警察查中壢分局警員當場查獲一情，業
      據證人即當天查獲員警張瑞昌於本院調查時到庭證述：當時是為查緝甲○○，
      到現場時發現他們正在交易毒品，在甲○○手上查獲五百元，而戊○○看到警
      方隨即將手上海洛因丟在草叢裡等語綦詳（見本院九十一年八月三十日訊問筆
      錄），此外，並扣得第一級毒品海洛因（查獲時毛重零點三公克，驗餘淨重零
      點一二公克）及現金五百元資為佐證，是可認被告甲○○確於九十一年五月五
      日二十三時許為警查獲之際，有以五百元之代價出售第一級毒品給戊○○之行
      為。
    (三)又辯護人雖以吸食毒品者或販賣者，與其上手之販賣者居於利害相反之地位，
      或係避免真正販毒者之報復，其證詞與自身顯有利害關係，而指稱證人戊○○
      之證詞不可採信云云。惟查，證人戊○○因施用第一級海洛因，經送觀察、勒
      戒，認無繼續施用傾向，其後未再受有刑事追訴等情，有戊○○台灣高等法院
      被告全國前案紀錄表附於本院卷可稽，是證人戊○○既未因施用海洛因行為而
      受刑事追訴，核無為求減輕刑責而說謊之必要。況證人戊○○與被告甲○○間
      並無仇恨恩怨，亦自無甘冒偽證罪責，而故意誣陷被告甲○○之必要。是該部
      份之辯解，亦不足援為有利於被告甲○○認定之依據。
    (四)再查非法販賣海洛因係政府嚴予查緝之違法行為，非可公然為之，亦無公定價
      格，且不論是瓶裝或紙包之海洛因，均可任意分裝或增減其份量，而每次買賣
      之價量，可能隨時隨雙方關係之深淺、當時之資力、需求程度及對行情之認知
      、來源是否充裕無礙、查緝是否嚴緊等因素，而異其標準，機動的調整，因之
      販賣之利得，除經坦承犯行，或價量均臻明確外，委難察得實情，職係之故，
      縱未確切查得販賣賺取之實際差價，但除別有事證，足認係按同一價格轉讓，
      確未牟利外，尚難執此認非法販賣之事證有所不足，致知過坦承者難辭重典，
      飾詞否認者反得逞僥倖，而失情理之平；且海洛因價格昂貴，取得不易，凡為
      販賣之不法勾當者，苟無利可圖，應無甘冒被查緝法辦重刑之危險，平白無端
      義務為該買賣之工作，是其販入之價格必較售出之價格低廉，而有從中賺取買
      賣差價牟利之意圖及事實，應屬合理之認定；被告甲○○雖矢口否認有販賣毒
      品之犯行，證人戊○○亦僅供陳其向被告甲○○所購買海洛因之價格（五百元
      ），使本院無從確認被告甲○○販賣所得之利潤，然本件被告甲○○當時因犯
      毒品危害防制條例案件，經台灣桃園地方法院檢察署發布通緝（通緝文號：乙○守執字第００六七八號），此有被告甲○○之台灣桃園地方法院檢察署刑案
      資料查註紀錄表及法務部刑事資訊查詢作業系統可參（見九十一年偵字第八七
      五三號偵查卷第八頁反面、九十一年偵字第七七八五號第三三頁），伊復自承
      當時無固定正當職業，加以伊亦自承有施用毒品惡習乙節（伊現仍在桃園龍潭
      女子戒治所戒治中，參見本院卷附之台灣高等法院被告全國前案紀錄表及本院
      法務部在監在押資料表），則因要滿足毒癮所需之花費不貲，為常人所知，苟
      無固定巨額收入何能支付巨額之購買毒品費用？且被告甲○○與證人戊○○間
      並非親友至交，茍無利得，被告甲○○又豈肯甘冒重刑之風險，與之相約交易
      毒品之理，足證伊顯係意圖營利而販賣上開毒品，至為灼然。
    綜上所述，本件事證已臻明確，被告甲○○所辯無非卸責之詞，不足採信，伊販
    賣第一級毒品海洛因之犯行洵堪認定。
參、查海洛因屬毒品危害防制條例第二條所規定之第一級毒品，是核被告甲○○所為
    ，係犯毒品危害防制條例第四條第一項之販賣第一級毒品罪以及同條例第十一條
    第一項持有第一級毒品海洛因罪。上開二罪間，行為互異，犯意個別，應分論併
    罰；另被告甲○○於前述販賣第一級毒品海洛因予證人戊○○前所持有該扣案之
    第一級毒品海洛因之低度行為，應為伊其後之販賣予戊○○之高度行為所吸收，
    故不另論罪。而被告丙○○則係犯同條例第十一條第一項之持有第一級毒品罪。
    而被告甲○○明知綽號「東哥」之人寄放前開驗餘淨重為零點八三公克之兩包白
    色粉末均為海洛因，而猶予持有，其後被告丙○○亦明知上情而猶同意接受被告
    甲○○之託，持有該兩包海洛因，是渠二人就持有上開兩包第一級毒品海洛因部
    分，顯有犯意聯絡及行為分擔，自為共同正犯。又公訴人認被告甲○○及丙○○
    持有海洛因行為係犯毒品危害防制條例第四條第一項販賣、運輸第一級毒品罪嫌
    。惟按犯罪事實之認定，應憑證據，如無相當之證據，自不能以推測或擬制之方
    法，以為裁判之基礎；經查：被告丙○○於九十一年四月二十一日十七時許為警
    查獲之海洛因，固屬被告丙○○、甲○○所持有，然被告丙○○等持有之目的，
    或係意圖營利而販入、或為單純持有、抑或意圖販賣而持有，其原因非僅止於販
    賣之一端，本不得僅因被告丙○○等持有海洛因之客觀事實，遽行推測必定係基
    於販賣之意思而持有；又並無任何證人指述被告甲○○或丙○○有何販賣毒品之
    行為，此外復無其他任何積極證據足為被告等確有販賣海洛因行為之佐證，應認
    公訴意旨所指被告丙○○、甲○○涉嫌販賣、運輸第一級毒品行為，尚屬不能證
    明，惟因起訴持有毒品之基本事實同一，起訴法條應予變更。又雖一般持有毒品
    行為會為被告其後施用或販賣毒品行為所吸收，惟查本件被告丙○○與甲○○雖
    均曾有施用毒品而受觀察勒戒處分之記錄，然本件查獲扣案之海洛因，既係被告
    甲○○先前受綽號「東哥」之託而代為保管，於查獲當天被告甲○○始請被告丙○○轉交綽號「東哥」之人，是渠等主觀上持有該海洛因，顯均非為供己吸食之
    用，自無從為渠等施用第一級毒品之行為所吸收，特予說明。另毒品海洛因對人
    體有莫大之戕害，被告甲○○為意圖營利，竟漠視毒品對人體之危害，而為上揭
    販賣海洛因行為，其惡性非輕，然毒品危害防制條例第四條第一項法定刑為死刑
    或無期徒刑，惟伊僅販出一包海洛因（驗餘淨重零點一二公克），且僅販賣予一
    人（戊○○），而戊○○尚未施用即為警查獲，伊販賣所造成危害尚非重大，處
    以最低之法定刑即無期徒刑尤嫌過重，在客觀上仍足以引起一般同情而可憫恕，
    爰就被告甲○○部分適用刑法第五十九條規定減輕其刑。是以審酌被告甲○○販
    賣毒品海洛因增長毒風，戕害他人身體健康，對社會整體健康亦具潛在危害，惟
    販賣毒品次數僅一次且數量不多，而所得僅五百元，另審酌被告丙○○僅係受被
告甲○○之託，代為將海洛因轉交他人，涉案情節非屬重大，且念及除施用毒品
    外，尚無其他不良素行，及渠等犯罪動機、目的、手段、犯罪後態度等一切情狀
    ，分別量處如主文所示之刑，以示懲戒，並就被告甲○○所宣告之各罪，定應執
    行之刑。又被告丙○○、甲○○所共同持有而後扣案之毒品海洛因二小包（驗餘
    淨重零點八三公克）、以及被告甲○○販賣給戊○○而後遭警扣案之海洛因一包
    （驗餘淨重零點一二公克），均屬毒品危害防制條例第二條所定之第一級毒品，
    不問屬被告等與否，均應依同條例第十八條第一項規定諭知沒收銷燬之。至被告
    甲○○販賣毒品海洛因所得財物新台幣五百元，則應依同條例第十九條第一項宣
    告沒收。又本件證人戊○○雖係以0000000000號之行動電話跟被告甲○○聯絡第一級毒品海洛因買賣，然此既為被告甲○○所否認，且未扣案，尚無
    證據足認該行動電話係供被告甲○○犯罪所有之物，爰不予宣告沒收，附此敘明
    。
肆、被告甲○○不另為無罪諭知部分：
    本件公訴意旨以：被告甲○○自九十一年一月間至同年五月五日期間，以000
    0000000以及0000000000等號行動電話為聯絡工具，連續在桃
    園縣龍潭鄉○○路敏盛醫院或同鄉○○路○○段附近等地，平均每二至三日非法
    販賣價值五百元至一千元不等之第一級毒品海洛因予戊○○非法施打，因認伊此
    部分亦涉販賣第一級毒品罪嫌云云。惟按犯罪事實之認定，應憑證據，如無相當
    之證據，自不能以推測或擬制之方法，以為裁判之基礎。經查，公訴人認被告涉
    該部分犯罪嫌疑，係以證人戊○○於警訊、偵查時所為證述為唯一依據。然查，
    被告甲○○於警訊、偵查及本院調查審理時，均堅決否認有販賣海洛因與戊○○
    之行為，且查戊○○就其如何向被告甲○○購買海洛因乙節，攸關被告甲○○販
    賣毒品之交易時間、地點、金額、次數，均僅為概略陳述，而無法確定，又除前
    開為警查獲該次，當場扣有第一級毒品海洛因外，並無其他證人或積極證據可資
    佐證被告甲○○尚有販賣第一級毒品海洛因予戊○○或其他人，當無法僅因證人
    戊○○一人之概括、不確定指述，遽為不利於被告甲○○認定之唯一依據，應認
    公訴意旨所指該部分犯罪行為，尚屬不能證明，惟因依前述公訴意旨，尚未能證
    明犯罪部分，與前開被告甲○○所犯販賣第一級毒品海洛因罪部分具有連續犯之
    裁判上一罪關係，該未能證明犯罪部分，爰不另為無罪之諭知。
乙、無罪部分：
壹、按犯罪事實應依證據認定之，無證據不得推定其犯罪事實，刑事訴訟法第一百五
    十四條定有明文。又為刑事訴訟法上證明之資料，無論其為直接證據或間接證據
    ，均須達於通常一般之人均不致於有所懷疑，而得確信其為真實之程度，始得據
    為有罪之認定，若其關於被告是否犯罪之證明未能達此程度，而有合理性懷疑之
    存在，致使無從形成有罪之確信，根據「罪證有疑，利於被告」之證據法則，即
    不得遽為不利於被告之認定，此觀諸最高法院七十六年臺上字第四九八六號判例
    意旨自明。又按犯罪事實之認定，應憑真實之證據，倘證據是否真實尚欠明顯，
    自難以擬制推測之方法，為其判斷之基礎，最高法院著有五十三年臺上字第六五
    六號判例可資參照。
貳、被告丙○○、甲○○被訴販賣第二級毒品罪嫌部分：
一、公訴意旨另以：被告甲○○自民國九十一年三月九日起，與被告丙○○共同基於
    犯意之聯絡，議定由被告甲○○在其桃園縣大溪鎮○○路○段一五二巷三六號租
    處，提供第二級毒品安非他命與被告丙○○送至指定地點與各該購用者，每次被
    告丙○○可取得代價至少為三百元，二人以此方式共同販賣第二級毒品安非他命
    ，期間被告丙○○於九十一年三月九日十五時許、及同年月三十日十五時許，分
    別於桃園縣大溪鎮○○路○段一五二號巷口附近，送交第二級毒品安非他命各一
    包給綽號「東哥」及年約二十五歲之真實年籍姓名不詳女子，因認被告甲○○此
    部分涉犯有毒品危害防制條例第一條第二項之販賣第二級毒品罪，被告丙○○則
    涉犯有同條例第二項之販賣、運輸第二級毒品罪嫌云云。
二、經查，本件公訴人認被告丙○○、甲○○涉犯有上開罪嫌，無非係以被告丙○○
    於警訊及偵訊初訊時一度自白並供證不諱，復有證人戊○○之指述及扣案之毒品
    海洛因等為其主要論據。惟按被告之自白，不得作為有罪判決之唯一依據，仍應
    調查其他必要之證據，以察其是否與事實相符，刑事訴訟法第一百五十六條第二
    項定有明文。而本件訊據被告丙○○雖於警訊及偵訊初訊時一度自白上述販賣、
    運輸第二級毒品之犯行，然其後即堅詞否認有此犯行，被告甲○○則自始否認有
    販賣或是交由被告丙○○運輸第二級毒品之犯行，而偵查卷內亦無任何綽號「東
    哥」、或是公訴人所指之年約二十五歲之女子等人之證詞，則是否確有其人，非
    屬無疑；又縱或證人戊○○指述甲○○有販賣第一級毒品海洛因之犯行（詳如前
    所述），然遍查全卷，均未見證人戊○○有指述被告甲○○或丙○○有販賣第二
    級毒品安非他命之行為，甚或證稱其根本不認識丙○○等語（見本院九十一年七
    月十日訊問筆錄）；再者本件除扣有第一級毒品海洛因外，並未查獲被告甲○○
    或丙○○身上有何第二級毒品安非他命，因之公訴人所指被告甲○○、丙○○涉
    有販賣、運輸第二級毒品安非他命罪嫌，所為舉證尚無法使本院及一般人達確信
    之程度。此外，復查無其他積極證據足證被告二人有為上開犯行，則既無其他補
    強證據，依上開規定，本院自不得難徒憑被告丙○○於警訊時所為單一、不明確
    之供述，遽為不利於被告等之認定。綜上，既查無其他積極證據足以證明被告此
    部分犯罪，應認公訴意旨所指該部分犯罪行為，尚屬不能證明，揆諸前揭法條及
    判例說明，自應就此部分為被告甲○○、丙○○無罪之諭知。
參、被告甲○○被訴轉讓毒品罪嫌部分：
一、公訴意旨另略以：被告甲○○於九十一年四月十四日十五時許，在桃園縣大溪鎮
    ○○路○段一五二巷三六號租屋處，非法轉讓第二級毒品安非他命微量予被告丙○○非法施用（檢察官另行偵辦），因認被告甲○○此部分涉犯有毒品危害防制
    條例第八條第二項之轉讓第二級毒品安非他命罪嫌云云。
二、訊據被告甲○○堅決否認有何轉讓第二級毒品安非他命予被告丙○○施用之犯行
    ，堅稱：伊從未提供安非他命給丙○○施用，亦未曾與其共同施用過毒品云云，
    經查，本件公訴人指被告甲○○涉有上開犯嫌，無非以共同被告丙○○之單一指
    述為其依據，然查共同被告丙○○雖於警訊及檢察官初次訊問時稱：九十一年四
    月十四日十五時許在大溪鎮○○路○段一五二巷三六號，由甲○○提供安非他命
    施用云云（見九十一年偵字第七七八五號卷第五頁反面、第十九頁），惟嗣後偵
    訊中時而否認有施用毒品之行為，並否認甲○○曾轉讓毒品給其云云（見同上偵
    卷第三六頁反面），時而辯稱被告甲○○有免費提供過一次（同上卷第六二頁）
    ，然卻又於本院初訊時陳稱：九十一年四月十四日甲○○叫其上樓，並將安非他
    命燒烤好要給其施用，但其並沒有吸云云（見本院九十一年六月二十日訊問筆錄
    ），其後則均辯稱沒有跟甲○○共同施用過毒品，甲○○也未曾轉讓給其云云（
    見本院卷歷次訊問筆錄），其先後陳述不一，究何者可信，非屬無疑，此外亦查
    無其他積極證據足以佐證，自不能僅以共同被告丙○○前後不一之指述，遽令被
    告甲○○負轉讓第二級毒品安非他命之罪責。此外復查無其他積極證據足可認被
    告甲○○確有公訴人所指無償提供而轉讓第二級毒品安非他命給丙○○之犯行，
    核諸上開證據法則，應認被告甲○○上開犯嫌尚屬證據不足，既不能證明被告甲○○犯罪，揆諸首揭法條及判例意旨，自應就此部分為被告甲○○無罪之諭知。
據上論斷，應依刑事訴訟法第二百九十九條第一項前段、第三百零一條第一項、第三
百條，毒品危害防制條例第四條第一項、第十一條第一項、第十八條第一項前段、第
十九條第一項，刑法第十一條前段、第二十八條、第五十一條第五款，判決如主文。
本案經檢察官胡原龍到庭執行職務。
中      華      民      國      九十一      年    十一    月    十二    日
                                 臺灣桃園地方法院刑事第六庭
                                     審判長法  官  周政達
                                           法  官  潘進順
                                           法  官  何俏美
右正本證明與原本無異。
如不服本判決，應於判決送達後十日內向本院提出上訴狀( 應附繕本 )，上訴於
臺灣高等法院。
                                           書記官  王泰元
中      華      民      國      九十一      年     十一   月    十四    日
附錄本案論罪科刑法條全文：
毒品危害防制條例第四條
製造、運輸、販賣第一級毒品者，處死刑或無期徒刑；處無期徒刑者，得併科新臺幣
一千萬元以下罰金。
製造、運輸、販賣第二級毒品者，處無期徒刑或七年以上有期徒刑，得併科新臺幣七
百萬元以下罰金。
製造、運輸、販賣第三級毒品者，處五年以上有期徒刑，得併科新臺幣五百萬元以下
罰金。
製造、運輸、販賣專供製造或施用毒品之器具者，處一年以上七年以下有期徒刑，得
併科新臺幣一百萬元以下罰金。
前四項之未遂犯罰之。
毒品危害防制條例第十一條
持有第一級毒品者，處三年以下有期徒刑、拘役或新台幣五萬元以下罰金。
持有第二級毒品者，處二年以下有期徒刑、拘役或新台幣三萬元以下罰金。
持有專供製造或施用毒品之器具者，處一年以下有期徒刑、拘役或新台幣一萬元以下
罰金。
